Juan S. Casado Luna

EXPERIENCIA

Trocitos Tropicales, San Cristóbal — Web developer

Mayo 2022 - Present

Mantener, agregar funciones y corregir errores cuando sea necesario para una aplicación POS para un restaurante.

San Cristóbal — Freelance *Web developer*

Mayo 2014 - Present

Como desarrollador web independiente, me especialicé en la creación de soluciones digitales simples pero efectivas adaptadas a las necesidades de las pequeñas empresas de mi área.

Le Bar BQ Restaurant, San Cristóbal — Web designer

Junio 2012 - November 2014

Diseñar y desarrollar un sitio web visualmente atractivo y funcional, garantizando una experiencia de usuario perfecta y el cumplimiento de los estándares de diseño.

EDUCACIÓN

Universidad Autónoma de Santo Domingo (UASD)

Santo Domingo — Licenciatura en Informática

Octubre 2011 - 2024

San Cristobal, Dominican Republic

+1 (809) 647 0673

juans.casado@gmail.com

Portafolio: https://winderfree.github.io/portafolio-web/

SOBRE MI

Soy un Desarrollador Web con experiencia en tecnologías de vanguardia como Django, Angular y React. Me motiva la posibilidad de colaborar en equipos que comparten una pasión por la creación de productos digitales innovadores, utilizando estas herramientas y explorando nuevas. Mi enfoque profesional está en aportar soluciones efectivas y en la constante actualización de mis habilidades para contribuir al éxito de proyectos desafiantes.

APTITUDES

- Iniciativa
- Trabajo en equipo
- Creatividad
- Comunicación oral
- Comunicación escrita

IDIOMAS

Español (Native)

Ingles (Advanced)

TECHNOLOGIES AND P. LANGUAGES

C, C++, C#, Java, Javascript, TypeScript, Python, PHP, HTML,

Django, Codeigniter, React, Angular, ASP.NET.